【裁判字號】    97,訴,930
【裁判日期】    970918
【裁判案由】    清償債務
【裁判全文】
臺灣臺南地方法院民事判決               97年度訴字第930號
原      告  甲○○
訴訟代理人  戊○○
被      告  乙○○
被      告  丙○○○
被      告  丁○○○○○○
上列當事人間請求清償債務事件，經本院於民國97年9月4日言詞
辯論終結，判決如下：
    主  文
被告應給付原告新台幣肆佰捌拾肆萬元，及自民國八十七年二月
一日起至清償日止，按年息百分之五計算之利息。
訴訟費用新臺幣伍萬零玖佰玖拾伍元由被告負擔。
    事實及理由
壹、程序方面：
    按訴狀送達後，原告不得將原訴變更或追加他訴，但擴張或
    減縮應受判決事項之聲明者，不在此限，此民事訴訟法第25
    5條第1項第3款定有明文。經查，本件原告原起訴主張被告
    應給付新臺幣（下同）5,050,000元，及自民國86年2月1日
    至清償日止，按年利率百分之5計算之利息。嗣於起訴狀繕
    本送達後，原告於97年9月4日言詞辯論期日變更聲明請求被
    告給付4,840,000元及自87年2月1日至清償日止，按年息百
    分之5計算之利息，核屬減縮應受判決事項聲明，依前揭規
    定，應予准許，合先敘明。
貳、實體方面：
一、本件原告起訴主張：被告乙○○、丙○○○為夫妻，於84年
    6月間陸續向原告借款，履經催討，均置之不理，原告因而
    提起刑事訴訟，被告二人為免刑事責任，兩造於85年12月24
    日以丁○○○○○○為連帶保證人，簽訂和解契約，乙、丙
    兩方（即被告乙○○、丙○○○）積欠甲方（即原告）之借
    款505萬元，乙、丙願自86年1月31日起，按月於每月月底給
    付甲方2萬元，如有一期未償還，則視為全部到期，詎被告
    乙○○、丙○○○僅繳納部分本金合計21萬元，惟自87年1
    月起未依約繳納，全部債務視為到期，尚積欠原告本金4,
    840,000元及自87年2月1日起至清償日止，按年利率百分之5
    計算之利息，爰依和解契約及連帶保證契約之法律關係，請
    求被告如數給付等情；並聲明：求為判決如主文第1項所示
    。
二、被告對於原告主張之事實及聲明並無意見。
三、本件原告起訴主張兩造曾於85年12月24日由被告丁○○○○○○擔任連帶保證人，簽立和解契約，被告乙○○及丙○○○積欠原告505萬元，被告願自86年1月31日起按月於每月月
    底給付原告2萬元，而被告自86年1月31日起至86年12月止已
    陸續償還21萬元予原告，至今尚有484萬元尚未償還等事實
    ，為被告所不爭執，並業據原告提出和解書、跨行匯出匯款
    委託書等件為證，自堪信為真實。
四、從而，本件原告本於和解契約及連帶保證契約之法律關係，
    請求被告給付如主文第1項所示之金額，為有理由，應予准
    許。
五、末按訴訟費用，由敗訴之當事人負擔；又法院為終局判決時
    ，應依職權為訴訟費用之裁判，分據民事訴訟法第78條及第
    87條第1項規定。經核本件應徵之第一審訴訟費用為裁判費
    為50,995元，有卷附之裁判費收據可稽，爰併依職權確定被
    告應負擔之訴訟費用如主文第2項所示。
六、據上論結，本件原告之訴為有理由，依民事訴訟法第78條、
    第87條第1項，判決如主文。
中    華    民    國    97    年    9    月    18    日
                  民事第二庭    法  官  田玉芬
以上正本係照原本作成
如對本判決上訴，須於判決送達後20日內向本院提出上訴狀
中    華    民    國    97    年    9    月    18    日
                                書記官  劉紀君


司法院資訊處製作；財團法人民間司法改革基金會備份。
